臺灣高雄地方法院刑事判決　　　　　　　94年度訴字第1245號
公　訴　人　臺灣高雄地方法院檢察署檢察官
被　　　告　甲○○
上列被告因違反毒品危害防制條例案件，經檢察官提起公訴（94
年度毒偵字第2179號），被告於本院準備程序中就被訴事實為有
罪之陳述，經詢問當事人意見，合議庭裁定由受命法官依簡式審
判程序獨任審理，本院判決如下：
    主  文
甲○○連續施用第一級毒品，累犯，處有期徒刑壹年。扣案之海
洛因貳包（合計淨重零點伍伍公克，空包裝重零點貳公克）沒
收銷燬之，注射針筒肆支沒收之。
    事  實
一、甲○○前於民國八十八年間因施用毒品案件，經本院裁定送
    觀察、勒戒後，認有繼續施用毒品之傾向，令入戒治處所施
    以強制戒治，於八十九年十月一日執行完畢（接續執行有期
    徒刑）。復因施用毒品案件，經本院裁定送強制戒治，於九
    十一年六月二十九日執行完畢（接續執行有期徒刑，至九十
    二年七月二十三日假釋出監）。又於八十八年、九十年、九
    十一年間因施用毒品案件，經本院分別以八十八年度訴字第
    一九五一號、九十年度訴字第五○七號、九十一年度訴字第
    三一九號分別判處有期徒刑七月、七月及應執行有期徒刑十
    月確定（後二者合併定應執行刑為有期徒刑一年四月），接
    續執行後於九十二年七月二十三日縮短刑期假釋出監，九十
    三年三月一日假釋期滿未經撤銷，視為執行完畢。詎仍不知
    悔改，於強制戒治執行完畢釋放後五年內，復基於施用第一
    級毒品海洛因之概括犯意，自九十三年六月間某日起至九十
    四年一月二十七日十八時許止，連續在其位於高雄縣梓官鄉
    ○○村○○○路六八號之住處，以針筒注射之方式施用第一
    級毒品海洛因多次，約一、二天施用一次。嗣於九十四年一
    月二十九日十四時五十分許，在高雄縣梓官鄉○○○路二三
    巷三四號前為警查獲，並扣得甲○○所有海洛因二包（合計
    淨重零點五五公克，空包裝重零點三二公克）、尚未使用過
    之注射針筒四支。
二、案經高雄縣政府警察局岡山分局報請臺灣高雄地方法院檢察
    署檢察官偵查起訴。
    理  由
一、按本件被告甲○○所犯係死刑、無期徒刑、最輕本刑為三年
    以上有期徒刑以外之罪，其於準備程序就前揭被訴事實為有
    罪之陳述，經受命法官告知簡式審判程序之旨，並聽取其與
    公訴人之意見後，本院認無不得或不宜改依簡式審判程序進
    行之情形，爰依刑事訴訟法第二百七十三條之一第一項規定
    ，裁定本件由受命法官獨任進行簡式審判程序，合先敘明。
二、上揭事實，業據被告於警詢、偵訊及本院審理時坦承不諱，
    且被告於九十四年一月二十九日十四時五十分許經警查獲後
    所採集之尿液，經送請台灣檢驗科技股份有限公司檢驗之結
    果，呈嗎啡、可待因之陽性反應，有該公司九十四年三月九
    日濫用藥物尿液檢驗報告及高雄縣政府警察局岡山分局赤崁
    派出所毒品案件嫌犯尿液採證檢驗對照表各一紙在卷足憑，
    並有海洛因二包（合計淨重零點五五公克，空包裝重零點三
    二公克）、注射針筒（尚未使用過）四支扣案可稽；又上開
    扣案之海洛因經送法務部調查局鑑定結果，確含有海洛因成
    分，屬第一級毒品，有該局九十四年四月一日調科壹字第二
    二○○一九四一八號鑑定通知書一紙附卷可考，足認被告之
    自白與事實相符，本件事證明確，被告犯行洵堪認定。
三、按海洛因為毒品危害防制條例第二條第二項第一款所稱之第
    一級毒品，不得施用、持有。次按，犯毒品危害防制條例第
    十條施用第一級毒品之罪者，檢察官應聲請法院裁定，令被
    告入勒戒處所觀察、勒戒，經觀察、勒戒後，檢察官依據勒
    戒處分之陳報，認受觀察、勒戒人無繼續施用毒品傾向者，
    應即釋放，並為不起訴之處分；認受觀察、勒戒人有繼續施
    用毒品之傾向者，檢察官應聲請法院裁定令入戒治處所強制
    戒治，其期間為六個月以上，至無繼續強制戒治之必要為止
    ，但最長不得逾一年，強制戒治期滿，應即釋放，由檢察官
    為不起訴之處分。觀察、勒戒或強制戒治執行完畢釋放後，
    五年內再犯第十條之罪者，應依一般刑事訴訟程序予以起訴
    論罪科刑，此觀諸毒品危害防制條例第二十條第一項、第二
    項、第二十三條第一項、第二項規定自明。被告既曾因施用
    毒品案件，經本院裁定送觀察、勒戒後，認有繼續施用毒品
    之傾向，令入戒治處所施以強制戒治，於八十九年十月一日
    執行完畢（接續執行有期徒刑）。復因施用毒品案件，經本
    院裁定送強制戒治，於九十一年六月二十九日執行完畢（接
    續執行有期徒刑，至九十二年七月二十三日假釋出監），有
    臺灣高等法院被告前案紀錄表一份在卷可稽，其於強制戒治
    執行完畢釋放後五年內再犯本件施用毒品案件，依前述規定
    自應予以起訴論罪科刑。是核被告所為，係犯毒品危害防制
    條例第十條第一項之施用第一級毒品罪。其持有第一級毒品
    之低度行為，應為施用第一級毒品之高度行為所吸收，不另
    論罪。其先後多次施用第一級毒品之犯行，時間緊接，方法
    相同，觸犯構成要件相同之罪名，顯係基於概括犯意為之，
    為連續犯，應依刑法第五十六條之規定論以一罪，並依法加
    重其刑。又被告曾於八十八年、九十年、九十一年間因施用
    毒品案件，經本院分別以八十八年度訴字第一九五一號、九
    十年度訴字第五○七號、九十一年度訴字第三一九號分別判
    處有期徒刑七月、七月及應執行有期徒刑十月確定（後二者
    合併定應執行刑為有期徒刑一年四月），接續執行後於九十
    二年七月二十三日縮短刑期假釋出監，九十三年三月一日假
    釋期滿未經撤銷，視為執行完畢，此有臺灣高等法院被告前
    案紀錄表一份在卷可參，其於有期徒刑執行完畢後五年內，
    再犯本件有期徒刑以上之罪，為累犯，應依刑法第四十七條
    規定加重其刑，並依同法第七十條規定遞加之。爰審酌被告
    經觀察勒戒、強制戒治及多次論罪科刑後，仍未能戒絕其毒
    癮，惟於犯罪後已坦承犯行，態度良好，且施用毒品行為，
    乃屬對其自身健康之戕害行為，及其犯罪動機、目的、手段
    等一切情狀，量處如主文所示之刑，以資懲儆。
四、扣案之白色粉末二包，合計淨重零點五五公克，經鑑定結果
    含有海洛因成分，前已述及，且係被告所有供其施用之物，
    業據被告於本院審理時自承在卷（見本院九十四年八月十九
    日審判筆錄），而盛裝上開海洛因之空包裝袋，雖經法務部
    調查局就之與其所盛裝之第一級毒品海洛因分別鑑析其重量
    ，惟因法務部調查局一般係以傾倒之方式，將包裝袋內之第
    一級毒品海洛因倒出與包裝袋分離而稱重，必要時，輔以刮
    杓刮取袋內粉末，然無論依何種方式分離，包裝袋內均有極
    微量之第一級毒品海洛因殘留，業經法務部調查局九十三年
    三月十九日調科壹字第○九三○○一一三○六○號函釋在案
    ，此為本院職務上已知之事實，足認前開空包裝袋（合計重
    零點三二公克）內含極微量第一級毒品海洛因殘留而無法析
    離，海洛因與包裝袋應整體視為毒品，依毒品危害防制條例
    第十八條第一項前段規定，不論屬於犯人與否，均沒收銷燬
    之，至鑑驗耗損之毒品因已滅失，自無庸宣告沒收銷燬，併
    此敘明。另扣案尚未使用過之注射針筒四支，因其用途不僅
    限於用以施用毒品，尚難認定其為專供施用第一、二級毒品
    之器具，惟該注射針筒屬被告所有，且係被告預備用以施用
    海洛因之工具，業據被告供承在卷（見本院九十四年八月十
    九日審判筆錄），為供犯罪預備之物，應依刑法第三十八條
    第一項第二款規定沒收之。
據上論斷，應依刑事訴訟法第二百七十三條之一第一項、第二百
八十四條之一、第二百九十九條第一項前段，毒品危害防制條例
第十條第一項、第十八條第一項前段，刑法第十一條、第五十六
條、第四十七條、第三十八條第一項第二款，判決如主文。
本件經檢察官林美靜到庭執行職務。
中　　華　　民　　國　　94　　年　　8 　　月　　29　　日
                  刑事第五庭      法　官  楊筑婷
以上正本證明與原本無異。
如不服本判決，應於收受送達後10日內向本院提出上訴書狀。
中　　華　　民　　國　　94　　年　　8 　　月　　29　　日
　　　　　　　　　　　　　        書記官  林雯琪
附錄本判決之論罪法條：
毒品危害防制條例第十條
施用第一級毒品者，處六月以上五年以下有期徒刑。
施用第二級毒品者，處三年以下有期徒刑。
